【裁判字號】    98,交聲,3728
【裁判日期】    981030
【裁判案由】    交管條例聲異
【裁判全文】
臺灣板橋地方法院交通事件裁定        98年度交聲字第3728號
原處分機關  交通部公路總局臺北區監理所蘆洲監理站
異  議  人
即受處分人  甲○○
上列異議人即受處分人因違反道路交通管理處罰條例案件，對於
交通部公路總局臺北區監理所蘆洲監理站民國94年11月15日北監
蘆字第裁46-C00000000號處分聲明異議，本院裁定如下：
    主      文
異議駁回。
    理      由
一、按受處分人，不服第8 條主管機關所為之處罰，得於接到裁
    決書之翌日起20日內，並得依法扣除在途期間，向管轄地方
    法院聲明異議，道路交通管理處罰條例第87條第1 項及道路
    交通案件處理辦法第12條分別定有明文，此為交通異議事件
    之程序規定，為聲明異議之合法要件，受處分人之聲明異議
    自須合於此項程序規定，法院始得受理為實體之審查。又交
    通法庭認聲明異議不合法律上之程式，且無從補正者，應以
    裁定駁回之，道路交通案件處理辦法第18條定有明文。故受
    處分人自應於上開規定之期間內向法院聲明異議，倘受處分
    人逾期異議，即於法不合，法院自應裁定駁回。又依違反道
    路交通管理事件統一裁罰基準及處理細則第5 條規定，處理
    違反道路交通管理事件，有關文書送達之程序，依行政程序
    法之規定。送達，於應受送達人之住居所、事務所或營業所
    為之，但在行政機關辦公處所或他處會晤應受送達人時，得
    於會晤處所為之；於應送達處所不獲會晤應受送達人時，得
    將文書付與有辨別事理能力之同居人、受雇人或應送達處所
    之接收郵件人員；送達不能依上述方法為之者，得將文書寄
    存送達地之地方自治或警察機關，若由郵務機關送達者，得
    將之寄存於送達地之郵政機關，並作送達通知書兩份，一份
    黏貼於應受送達人住居所、事務所、營業所或其就業處所門
    首，另一份交由鄰居轉交或置於該送達處所信箱或其他位置
    ，以為送達，行政程序法第72條第1 項、第73條第1 項及第
    74條第1 項規定明確。又依行政程序法第74條第1 項規定所
    為之寄存送達，並未準用民事訴訟法第138 條第2 項規定，
    自應於寄存送達當日即生送達之效力（臺灣高等法院暨所屬
    法院97年法律座談會刑事類提案第42號審查意見參照）。
二、經查，本件裁決處分前經原處分機關付郵寄出，向異議人即
    受處分人甲○○之住所即臺北縣蘆洲市○○路222 巷34弄18
    號3 樓為送達結果，因未獲會晤本人或有辨別事理能力之同
    居人、受雇人或應送達處所之接收郵件人員，而於民國94年
    11月18日寄存於送達地之郵政機關即蘆洲郵局，並各作送達
    通知書兩份，一份黏貼於應受送達人住處門首，另一份置於
    應送達處所信箱或適當位置，而完成送達程序之事實，有交
    通部公路總局臺北區監理所蘆洲監理站送達證書影本1 紙附
    卷可稽。異議人對於其在上址居住，亦未爭執。足認本件裁
    決書業經原處分機關依行政程序法之規定，於94年11月18日
    完成寄存送達，而於同日生合法送達之效力。茲異議人竟遲
    至98年10月9 日，始向原處分機關提出聲明異議狀，有該聲
    明異議狀上所蓋之郵戳章足憑，顯見本件異議人之聲明異議
    已逾法定之20日異議期間。是本件異議人遲誤異議期間所為
    之聲明異議，於法自有未合，且無從補正，揆諸首揭說明，
    自應將異議駁回之。
據上論斷，依道路交通案件處理辦法第18條，裁定如主文。
中    華    民    國    98    年    10    月    30    日
                   交通法庭   法  官  謝梨敏
以上正本證明與原本無異
如不服本裁定應於送達後5日內向本院提出抗告狀
                              書記官  翁子婷
中    華    民    國    98    年    10    月    30    日


司法院資訊處製作；財團法人民間司法改革基金會備份。
